【裁判字號】    95,易,503
【裁判日期】    950626
【裁判案由】    竊盜
【裁判全文】
臺灣彰化地方法院刑事判決               95年度易字第503號
公  訴  人  臺灣彰化地方法院檢察署檢察官
被      告  丁○○
                    （另案在臺灣臺東監獄泰源分監執行）
上列被告因竊盜案件，經檢察官聲請簡易判決處刑（95年度偵字
第2806號），本院員林簡易庭認為不宜（95年度員簡字第210 號
），簽移普通庭改行通常程序，及檢察官移送併案審理（95年度
偵字第3935、4425號），本院裁定改依簡式審判程序審理判決如
下：
    主  文
丁○○連續竊盜，累犯，處有期徒刑伍月，如易科罰金，以佰
元折算壹日。扣案之鑰匙壹支沒收。
    犯罪事實及理由
一、犯罪事實：
(一)、丁○○曾因施用毒品案件，經本院以93年度訴字第548號判
    處有期徒刑7月確定，甫於民國94年3月9日執行完畢，詎仍
    不知悔改，復基於意圖為自己不法所有之概括犯意，先於1.
    95年3月4日凌晨3時30分許，在彰化縣員林鎮○○里○○路
    ○段413號前，以自備鑰匙1支，竊取丙○所有之車牌號碼TUF
    -032號輕型機車（價值約新台幣【下同】5000元），得手後
    ，供自己騎乘之用。嗣於同日中午12時20分許，在彰化縣員
    林鎮○○路○段與三條街口，於犯罪未被發覺前，向警員自
    首而接受裁判，並循線於同日中午12時50分許，在彰化縣員
    林鎮鎮○里○○路○段81巷311號旁豬舍空地，取回前開機車
    ，及扣得其所有供竊盜所用之鑰匙1支。2.再於95年4月14日
    20時許，在彰化縣員林鎮○○路○段37巷186號前，徒手竊取
    乙○○所有之中古瓦斯爐器具1組（價值約300元）。後於同
    日22時許，在彰化縣員林鎮○○里○○路○段122號前，徒手
    竊取甲○○所有之鐵罐20個（價值約100元）。得手後，丁
    ○○將所竊得之上開物品，於翌日上午9時許，變賣予彰化
    縣埔心鄉境一不詳地點之資源回收場，共得350元（已花用
    一空）。嗣於95年4月16日上午11時45分許，在彰化縣員林
    鎮○○○街與員東路口，於犯罪未被發覺前，向警員自首而
    接受裁判。3.又於95年4月16日14時14分（按係2.之犯行自
    首後，於彰化縣員林分局製作筆錄完畢之時間）之後某時許
    ，在彰化縣員林鎮○○路○段171巷底之鐵工廠前，徒手竊取
    戊○○所有之不銹鋼鐵盤10件。得手後，旋以車牌號碼不詳
    之機車載運上開贓物至員林鎮○○路之某不知情回收商變賣
    現金800元花用一空。嗣於95年4月17日9時30分許，在彰化
    縣員林鎮○○路○段171 巷，於犯罪未被發覺前，向警員自
    首而接受裁判。
(二)、案經彰化縣警察局員林分局報請臺灣彰化地方法院檢察署檢
    察官偵查後聲請簡易判決處刑，本院員林簡易庭認為不宜，
    簽移普通庭改行通常程序及臺灣彰化地方法院檢察署檢察官
    移送併案審理。
二、理由：
(一)、據以論罪之證據名稱：
１、被告於警詢、偵查、本院準備程序及審理程序之自白暨被告
    指認竊盜現場相片12張、扣案之鑰匙1支。
２、證人即被害人丙○、戊○○、乙○○、甲○○於警詢中指述
    失竊情節之證詞。
３、車牌號碼TUF-032號輕機車之車輛竊盜、車牌失竊資料個別
    查詢小客車報表─查詢車輛認可資料1份。
４、車牌號碼TUF-032號輕機車贓物認領保管清單1紙。
５、證人即承辦警員庚○○、辛○○、己○○於本院之證詞（被
    告符合自首之要件）。
６、台灣高等法院被告前案紀錄表、入出監資料、臺灣彰化地方
    法院檢察署刑案資料查註紀錄表。
(二)、公訴人雖未敘及被告所為如事實欄1.所示以外之其餘3次竊
    盜犯行，然上開被告3次之竊盜行為與公訴人起訴書所載被
    告所為多次之竊盜犯行間，具有連續犯之裁判上一罪關係，
    均為起訴效力所及，本院自應併予審判，附此敘明。
(三)、量刑之理由：
    爰審酌被告之素行、犯罪之動機、目的係為圖得一己之私利
    、手段、竊盜次數、竊取財物價值、對被害人所生之損害及
    為警查獲後，仍多次再犯，犯後坦認犯行之態度等一切情狀
    ，量處如主文所示之刑，併諭知易科罰金折算標準。
三、應適用之法條：刑事訴訟法第452條、第273條之1第1項、第
    299條第1項前段、第310條之2、第454條第1項，刑法第56條
    、第320條第1項、第47條、第62條前段、第41條第1項前段
    、第38條第1項第2款，罰金罰鍰提高標準條例第1條前段、
    第2條，判決如主文。
四、如不服本判決，應於判決送達後10日內，向本院提出上訴狀
    （須附繕本），上訴於臺灣高等法院臺中分院。告訴人或被
    害人對於判決如有不服具備理由請求檢察官上訴者，其上訴
    期間之計算係以檢察官收受判決正本之日期為準。
本案經檢察官林士富到庭執行職務
中    華    民    國    95    年    6     月    26    日
                  刑事第二庭    法  官  李水源
以上正本證明與原本無異。
如不服本判決，應於判決送達後10日內向本院提出上訴狀 (須附
繕本)。
告訴人或被害人對於判決如有不服具備理由請求檢察官上訴者，
其上訴期間之計算係以檢察官收受判決正本之日期為準。
中    華    民    國    95    年    6     月    27    日
                                書記官  廖建興
附錄本案論罪科刑法條全文
中華民國刑法第320條
(普通竊盜罪、竊佔罪)
意圖為自己或第三人不法之所有，而竊取他人之動產者，為竊盜
罪，處5年以下有期徒刑、拘役或500元以下罰金。
意圖為自己或第三人不法之利益，而竊佔他人之不動產者，依前
項之規定處斷。
前二項之未遂犯罰之。


司法院資訊處製作；財團法人民間司法改革基金會備份。
